臺灣高等法院臺南分院刑事裁定
110年度聲再字第30號
聲  請  人
即受判決人  林志明



上列聲請人因毒品危害防制條例案件，對於本院99年度上訴字第
576號，中華民國99年7月21日日第二審確定判決（即原確定判決
），聲請再審，本院裁定如下：
    主  文
再審之聲請駁回。
    理  由
一、聲請意旨略以（依本院訊問後要旨）：本案聲請人即被告林
    志明（下稱被告）確因施用毒品案件，於警詢中向警方供出
    毒品來源王敏鈺，因而查獲其他正犯之事實，乃提出聲請書
    狀附件六（南縣營警偵字第0981001180號刑案偵查卷內筆錄
    ）、附件七（南縣營警偵字第0991000206號刑案偵查卷宗內
    筆錄）為新證據，認為同一份警詢筆錄經影印後分別移送偵
    辦施用毒品、販賣毒品案件，至聲請人於施用毒品案件部分
    被認未供出上游，而於販賣毒品案件部分卻有供出上游之矛
    盾；施用毒品案件原確定判決因之未依毒品危害防制條例第
    17條第1項之規定減刑，尚有未當。本件檢附前開附件六、
    附件七警詢筆錄（供出毒品來源之警詢筆錄）為確實之新證
    據，爰依刑事訴訟法第420條第3項、第1項第6款之規定，聲
    請本件再審云云（詳如本裁定附件）。
二、按有罪之判決確定後，因發現新事實或新證據，單獨或與先
    前之證據綜合判斷，「足認受有罪判決之人應受無罪、免訴
    、免刑或輕於原判決所認罪名之判決者」，為受判決人之利
    益，始得聲請再審，刑事訴訟法第420條第1項第 6款規定甚
    明。其中，所謂輕於原判決所認「罪名」之判決，係指與原
    判決所認罪名比較，法定刑較輕之相異罪名而言；所謂「應
    受免刑」之判決，僅指依法「必要及絕對」免除其刑之情形
    ；如屬「任意或相對」免除其刑之立法規定者，尚不在此列
    。而毒品危害防制條例第17條第 1項之減輕或免除其刑之寬
    典，如何選擇，因法院具有裁量之權，與前述「必免除其刑
    」者有異，並非「應受免刑之判決」，自不得據為聲請再審
    之原因（最高法院 110年度台抗字第88號、109年度台抗字
    第1793、1708號裁定參照）。
三、原確定判決認定聲請人有該判決事實所載施用第一、二級毒
    品犯行，已敘明係綜合聲請人警詢及審理中自白，且有扣案
    之海洛因2 小包、上開海洛因外包裝2 個、葡萄糖7 包、玻
    璃球10支、塑膠管4 支、塑膠刮管11支、研磨杯1 個及殘渣
    盒1 個等物可證。而扣案之海洛因2 小包，係經送驗確認，
    係第一級毒品海洛因，有高雄市立凱旋醫院99年3 月24日高
    市凱醫驗字第12521 號之濫用藥物成品檢驗鑑定書在卷可佐
    。且聲請人之尿液，經檢驗結果，呈有安非他命類及鴉片類
    陽性反應，長榮大學確認報告在卷可按。因而認定聲請人確
    有施用第一、二級毒品犯行，並敘明被告上訴所稱供出毒品
    來源乙節，經詳閱卷宗並無被告供出毒品來源記載，法院自
    無調查必要等旨（原確定判決書第4頁），所為事實之認定
    及證據之斟酌取捨，亦無違背證據法則、經驗法則、論理法
    則；有前開判決書、臺灣高等法院被告前案紀錄表在卷可佐
    。
四、聲請人於本院訊問後，為前開聲請意旨之再審主張，有筆錄
    可憑；惟依前開說明，其就施用毒品案件供出毒品來源因而
    查獲正犯或共犯之事，無論於原確定判決言詞辯論前，有無
    查出毒品來源；因原確定判決未依毒品危害防制條例第17條
    第1 項之規定減免其刑，法院本即有裁量之權，並非「必免
    除其刑」而「應受免刑之判決」，與刑事訴訟法第420條第1
    項第 6款所稱之「免刑」要件不符；聲請人以此向本院聲請
    再審，經核與新修正刑事訴訟法第420 條第1 項第6 款之規
    定不合，本件再審之聲請為無理由，應予駁回。
五、據上論結，應依刑事訴訟法第434 條第1 項，裁定如主文。
     
中　　華　　民　　國　　110 　年　　3 　　月　　31　　日
                  刑事第四庭    審判長法  官  郭玫利
                                      法  官  陳金虎
                                      法  官  蔡廷宜
以上正本證明與原本無異。
如不服本裁定，應於收受本裁定後十日內向本院提出抗告狀。
　　　　　　　　　　　　　　　　　　　書記官  葉宥鈞　　
中　　華　　民　　國　　110 　年　　3 　　月　　31　　日
　　
本裁定附件（即聲請狀）：